【裁判字號】    99,易,2629
【裁判日期】    990906
【裁判案由】    詐欺
【裁判全文】
臺灣臺中地方法院刑事判決              99年度易字第2629號
公  訴  人  臺灣臺中地方法院檢察署檢察官
被      告  丙○○
上列被告因詐欺案件，經檢察官提起公訴（98年度偵字第28317
號），茲被告於準備程序中就被訴事實為有罪之陳述，於聽取當
事人之意見後，由本院裁定進行簡式審判程序，判決如下：
    主    文
丙○○犯詐欺取財罪，共柒罪，各處有期徒刑捌月。應執行有期
徒刑貳年。
    犯罪事實及理由
一、本案除檢察官起訴書之附表編號1「方式欄」倒數第7行關於
    「78萬元」之記載，應更正為「77萬元」外，其餘犯罪事實
    及證據均引用檢察官起訴書之記載（如附件）。
二、依刑事訴訟法第273條之1第1項、第299條第1項前段、第310
    條之2、第454條第1項、第2項，刑法第339條第1項、第51條
    第5款，刑法施行法第1條之1第1項、第2項前段，判決如主
    文。
三、如不服本判決，得於判決書送達之日起10日內，以書狀敘述
    理由，向本院提出上訴（須附繕本）。
中    華    民    國    99    年    9     月    6     日
                  刑事第十四庭    法  官  許月馨
以上正本證明與原本無異。
如不服本判決應於收受送達後10日內向本院提出上訴書狀，並應
敘述具體理由；其未敘述上訴理由者，應於上訴期間屆滿後20日
內向本院補提理由書（均須按他造當事人之人數附繕本）「切勿
逕送上級法院」。
                                  書記官  黃美雲
中    華    民    國    99    年    9     月    6     日
附錄本案論罪科刑法條全文
中華民國刑法第339條
意圖為自己或第三人不法之所有，以詐術使人將本人或第三人之
物交付者，處5年以下有期徒刑、拘役或科或併科1千元以下罰金
。
以前項方法得財產上不法之利益或使第三人得之者，亦同。
前二項之未遂犯罰之。
附件：
臺灣臺中地方法院檢察署檢察官起訴書                   果股
                                      98年度偵字第28317號
     被      告  丙○○  男  30歲（民國○○年○○月○○日生）
                         住臺中市○區○○○街1號10樓之2
                         居臺中市○區○○街314號3樓
                         國民身分證統一編號：Ｚ000000000號
 上列被告因詐欺案件，業經偵查終結，認應該提起公訴，茲將犯
 罪事實及證據並所犯法條分敘如下：
         犯罪事實
 一、丙○○係從事中古車買賣之獨立掮客，深知中古汽車商行之
     車輛買賣作業習性，係需具備車輛之行車執照與來源原始資
     料，始可完成車輛買賣作業程序，且中古汽車商行於進行車
     輛買賣時，皆出自互信與口頭協議，無庸先完成車輛買賣作
     業程序，即可先向買方收取車款，竟意圖為自己不法之所有
     ，於附表所示之時間、地點，向附表所示之人，為附表所示
     之詐術，致附表所示之人不知有詐而陷於錯誤，因而交付附
     表所示之財物予丙○○。嗣經附表所示之被害人丁○○等人
     驚覺有異，遂報警處理而循線查悉上情。
 二、案經丁○○、己○○、戊○○、乙○○、甲○○、庚○○訴
     由臺中市警察局移送偵辦。
         證據並所犯法條
 一、上揭犯罪事實，業據被告丙○○於警詢及偵訊中坦承不諱，
     核與證人即告訴人丁○○、己○○、戊○○、乙○○、甲○○、庚○○於警詢中證述明確，並與證人即共同被告楊捷名
     、詹瑋森、林明聰於警詢及偵查中之證稱相符，亦與證人即
     共同被告戚凱豪、卓怡伶於警詢之證陳一致，復有證人即共
     同被告楊捷名向太平宜欣郵局申請之帳號00000000000000號
     帳戶之存摺交易明細表、林明聰向台新商業銀行大里分行帳
     號00000000000000號帳戶之存摺交易明細表、詹瑋森向新光
     商業銀行申請之帳號0000000000000號、0000000000000號帳
     戶之存摺交易明細表及其簽發之面額85萬元支票（支票號碼
     ：JB0000000號）影本、車牌號碼3737-HZ號自小客車汽車委
     賣合約書、汽車買賣合約書、車籍查詢基本資料表、車牌號
     碼4319-XD號自小客車車籍查詢基本資料表、汽車各項異動
     登記表、汽車新領牌照登記書、汽車委賣合約書、照片、匯
     款至證人林明聰帳戶之35萬元匯款回條、車牌號碼7008-LV
     號自小客車汽車新牌登記書、車籍查詢基本資料表、汽車買
     賣合約書、被告向證人甲○○收取38萬5000元之付款簽收簿
     、車牌號碼0810-ER號自小客車車籍查詢基本資料表、汽車
     買賣合約書等附卷可稽。本件事證明確，被告犯行洵堪認定
     。
 二、核被告所為，係犯刑法第339條第1項之詐欺罪嫌。其所犯前
     述詐欺犯行間，犯意各別，行為有殊，請予以分論併罰
 三、依刑事訴訟法第251條第1項提起公訴。
     此  致
 臺灣臺中地方法院
 中    華    民    國    99    年    6    月    27    日
                               檢察官  林  明  誼
 本件正本證明與原本無異
 中    華    民    國    99    年    7    月    7     日
                               書記官  楊  珮  瑩
 所犯法條
 中華民國刑法第339條
 意圖為自己或第三人不法之所有，以詐術使人將本人或第三人之
 物交付者，處 5 年以下有期徒刑、拘役或科或併科 1 千元以下
 罰金。
 以前項方法得財產上不法之利益或使第三人得之者，亦同。
 前二項之未遂犯罰之。
 附表
 ┌──┬───┬──────┬─────────┬────────┐
 │編號│被害人│時間、地點  │方              式│詐得財物        │
 ├──┼───┼──────┼─────────┼────────┤
 │１  │丁○○│民國98年10月│丙○○向丁○○佯稱│丁○○所有之車牌│
 │    │      │1日上午10 時│：同行有意收購陳錫│號碼3737-HZ號自 │
 │    │      │許，在丁○○│洲所有之車牌號碼  │小客車1輛，價值 │
 │    │      │所經營位在臺│3737-HZ號自小客車 │85萬元          │
 │    │      │中市南屯區文│云云。丁○○表示必│                │
 │    │      │心南路110號 │須以新臺幣（下同）│                │
 │    │      │之德富汽車商│85萬元之價格售出，│                │
 │    │      │行          │丙○○則偽稱沒有問│                │
 │    │      │            │題，致丁○○不知有│                │
 │    │      │            │詐而陷於錯誤，因而│                │
 │    │      │            │交付該車予丙○○。│                │
 │    │      │            │嗣丙○○於同年10  │                │
 │    │      │            │月7日交付不知情之 │                │
 │    │      │            │詹瑋森（另為不起訴│                │
 │    │      │            │處分）所簽發之面額│                │
 │    │      │            │85萬元支票（支票號│                │
 │    │      │            │碼：JB0000000號） │                │
 │    │      │            │予丁○○，並明知其│                │
 │    │      │            │無力於提示日前將85│                │
 │    │      │            │萬元匯入詹瑋森帳戶│                │
 │    │      │            │，該支票必定無法兌│                │
 │    │      │            │現，致丁○○陷於錯│                │
 │    │      │            │誤，而交付該車之行│                │
 │    │      │            │車執照與來源原始資│                │
 │    │      │            │料。嗣後該支票跳票│                │
 │    │      │            │，丁○○始發現戚凱│                │
 │    │      │            │威以78萬元之低於行│                │
 │    │      │            │情價格，將該車售予│                │
 │    │      │            │不知情之石雨宸所經│                │
 │    │      │            │營之侑翔汽車商行。│                │
 │    │      │            │且該車業經石雨宸出│                │
 │    │      │            │售予不知情之吳柏儒│                │
 │    │      │            │，並辦理過戶登記。│                │
 ├──┼───┼──────┼─────────┼────────┤
 │２  │己○○│98年10月4日 │丙○○向己○○佯稱│己○○所有之車牌│
 │    │      │中午12時許，│：同行有意收購韓孝│號碼4319-XD號自 │
 │    │      │在己○○所經│文所有之車牌號碼  │小客車1輛，價值 │
 │    │      │營位在臺中市│4319-XD號自小客車 │39萬5000元      │
 │    │      │南屯區○○路│云云。己○○表示必│                │
 │    │      │594之1號之新│須以39萬5000元之價│                │
 │    │      │車主汽車商行│格售出，丙○○則偽│                │
 │    │      │            │稱沒有問題，致韓孝│                │
 │    │      │            │文不知有詐而陷於錯│                │
 │    │      │            │誤，因而交付該車予│                │
 │    │      │            │丙○○。嗣丙○○於│                │
 │    │      │            │同年10月5日，將該 │                │
 │    │      │            │車以35萬元售予政誠│                │
 │    │      │            │汽車商行之戊○○。│                │
 │    │      │            │而同年月7日，戚凱 │                │
 │    │      │            │威交付5000元予韓孝│                │
 │    │      │            │文，欲向己○○索取│                │
 │    │      │            │該車之行車執照與來│                │
 │    │      │            │源原始資料，惟韓孝│                │
 │    │      │            │文表示尾款未清恕不│                │
 │    │      │            │提供。嗣己○○未收│                │
 │    │      │            │到該車所餘之39萬元│                │
 │    │      │            │尾款，始知受騙。  │                │
 │    │      │            │                  │                │
 ├──┼───┼──────┼─────────┼────────┤
 │３  │戊○○│98年10月5日 │丙○○向戊○○佯稱│戊○○支付之35萬│
 │    │      │晚上8時30分 │：可以35萬元出售韓│元價金。        │
 │    │      │許，在戊○○│孝文所有之車牌號碼│                │
 │    │      │所任職位在臺│4319-XD號自小客車 │                │
 │    │      │中市南屯區永│云云，致戊○○不知│                │
 │    │      │春路28之8號 │有詐而陷於錯誤，遂│                │
 │    │      │之政誠汽車商│於98年10月6日將該 │                │
 │    │      │行          │筆款項匯入不知情之│                │
 │    │      │            │林明聰（另為不起訴│                │
 │    │      │            │處分）帳戶內，供戚│                │
 │    │      │            │凱威償還前向林明聰│                │
 │    │      │            │借用支票之款項，並│                │
 │    │      │            │取得該車之占有。嗣│                │
 │    │      │            │丙○○無法提供該車│                │
 │    │      │            │之行車執照與來源原│                │
 │    │      │            │始資料，故該車無法│                │
 │    │      │            │辦理過戶，而無法出│                │
 │    │      │            │售他人，致戊○○遭│                │
 │    │      │            │受損失。          │                │
 ├──┼───┼──────┼─────────┼────────┤
 │４  │乙○○│98年10月6日 │丙○○向乙○○佯稱│乙○○所有之車牌│
 │    │      │下午1時許， │：同行有意收購張至│號碼7008-LV號自 │
 │    │      │在乙○○所經│成所有之車牌號碼  │小客車1輛，價值 │
 │    │      │營位在臺中市│7008-LV號自小客車 │44萬5000元      │
 │    │      │南屯區文心南│云云。乙○○表示必│                │
 │    │      │路481之2號之│須以44萬5000元之價│                │
 │    │      │友達汽車商行│格售出，丙○○則偽│                │
 │    │      │            │稱沒有問題，致張至│                │
 │    │      │            │成不知有詐而陷於錯│                │
 │    │      │            │誤，因而交付該車予│                │
 │    │      │            │丙○○。嗣丙○○於│                │
 │    │      │            │同年10月6日，將該 │                │
 │    │      │            │車以38萬5000元售予│                │
 │    │      │            │車總汽車商行之邱堂│                │
 │    │      │            │坤。而丙○○於同年│                │
 │    │      │            │月8日，欲向乙○○ │                │
 │    │      │            │索取該車之行車執照│                │
 │    │      │            │與來源原始資料，惟│                │
 │    │      │            │乙○○表示未收到車│                │
 │    │      │            │款恕不提供。嗣張至│                │
 │    │      │            │成始終未收到該車之│                │
 │    │      │            │44萬5000元款項，始│                │
 │    │      │            │知受騙。          │                │
 │    │      │            │                  │                │
 ├──┼───┼──────┼─────────┼────────┤
 │５  │甲○○│98年10月6日 │丙○○向甲○○佯稱│甲○○支付之38萬│
 │    │      │下午1時30許 │：可以39萬元出售張│5000元價金。    │
 │    │      │，在甲○○所│至成所有之車牌號碼│                │
 │    │      │經營位在臺中│7008-LV號自小客車 │                │
 │    │      │市西屯區文心│云云，致甲○○不知│                │
 │    │      │路3段169號之│有詐而陷於錯誤，經│                │
 │    │      │車總汽車商行│討價還價後，以38萬│                │
 │    │      │            │5000元成交，並於同│                │
 │    │      │            │日交付該等款項，並│                │
 │    │      │            │取得該車之占有。嗣│                │
 │    │      │            │丙○○無法提供該車│                │
 │    │      │            │之行車執照與來源原│                │
 │    │      │            │始資料，故該車無法│                │
 │    │      │            │辦理過戶，而無法出│                │
 │    │      │            │售他人，致甲○○遭│                │
 │    │      │            │受損失。          │                │
 │    │      │            │                  │                │
 ├──┼───┼──────┼─────────┼────────┤
 │６  │甲○○│98年10月6日 │丙○○向甲○○佯稱│甲○○所有之車牌│
 │    │      │下午1時30許 │：同行有意收購邱堂│號碼0810-ER號自 │
 │    │      │，在甲○○所│坤所有之車牌號碼  │小客車1輛，價值 │
 │    │      │經營位在臺中│0810-ER號自小客車 │33萬5000元      │
 │    │      │市西屯區文心│云云。甲○○乙○○│                │
 │    │      │路3段169號之│表示必須以33萬5000│                │
 │    │      │車總汽車商行│元之價格售出，戚凱│                │
 │    │      │            │威則偽稱沒有問題，│                │
 │    │      │            │致甲○○不知有詐而│                │
 │    │      │            │陷於錯誤，因而交付│                │
 │    │      │            │該車予丙○○。嗣戚│                │
 │    │      │            │凱威於同年10月8日 │                │
 │    │      │            │，將該車以28萬元售│                │
 │    │      │            │予永勝汽車商行之蘇│                │
 │    │      │            │文結。嗣甲○○之後│                │
 │    │      │            │均聯絡不到丙○○，│                │
 │    │      │            │始知受騙。        │                │
 │    │      │            │                  │                │
 ├──┼───┼──────┼─────────┼────────┤
 │７  │庚○○│98年10月8日 │丙○○向庚○○佯稱│庚○○支付之28萬│
 │    │      │下午4時許， │：可以28萬元出售邱│元價金。        │
 │    │      │在庚○○所經│堂坤所有之車牌號碼│                │
 │    │      │營位在臺中市│0810-ER號自小客車 │                │
 │    │      │北屯區○○路│云云，致庚○○不知│                │
 │    │      │2段247之1號 │有詐而陷於錯誤，而│                │
 │    │      │之永勝汽車商│交付面額28萬元之支│                │
 │    │      │行          │票（支票號碼：UW03│                │
 │    │      │            │63951號），並取得 │                │
 │    │      │            │該車之占有。而戚凱│                │
 │    │      │            │威囑託其不知情之弟│                │
 │    │      │            │戚凱豪（另為不起訴│                │
 │    │      │            │處分）提示該支票，│                │
 │    │      │            │因戚凱豪有事而另囑│                │
 │    │      │            │託不知情之卓怡怜（│                │
 │    │      │            │另為不起訴處分）提│                │
 │    │      │            │示，而於提示後，依│                │
 │    │      │            │丙○○之指示將該28│                │
 │    │      │            │萬元款項存入不知情│                │
 │    │      │            │之楊捷名（另為不起│                │
 │    │      │            │訴處分）帳戶內。嗣│                │
 │    │      │            │丙○○無法提供該車│                │
 │    │      │            │之行車執照與來源原│                │
 │    │      │            │始資料，故該車無法│                │
 │    │      │            │辦理過戶，而無法出│                │
 │    │      │            │售他人，致庚○○受│                │
 │    │      │            │有損失。          │                │
 │    │      │            │                  │                │
 └──┴───┴──────┴─────────┴────────┘

司法院資訊處製作；財團法人民間司法改革基金會備份。
